【裁判字號】    94,易,1213
【裁判日期】    950223
【裁判案由】    傷害
【裁判全文】
臺灣彰化地方法院刑事判決              94年度易字第1213號
公  訴  人  臺灣彰化地方法院檢察署檢察官
被      告  丁○○
上列被告因家庭暴力之傷害案件，經檢察官聲請簡易判決處刑（
94年度調偵字第235號），本院員林簡易庭認為不宜（94年度員
簡字第426號），簽移由普通庭依通常程序審理，本院裁定改用
簡式審判程序判決如下：
    主  文
丁○○傷害人之身體，處拘役貳拾日，如易科罰金，以佰元折
算壹日。緩刑貳年。
    事  實
一、丁○○（被訴誹謗部分，檢察官另為不起訴處分）為甲○○
    （檢察官另為不起訴處分）之大姑、丙○○之姐（丙○○則
    為甲○○之夫），丁○○與甲○○二人具有家庭暴力防治法
    第三條第四款現為四親等以內之旁系姻親之家庭成員關係。
    緣甲○○與丙○○婚後，時常為了生活上之事吵鬧，後來甲○○帶著二個女兒返回娘家居住。嗣於民國九十三年十二月
    三十一日中午十二時三十分許，甲○○邀同其弟陳信宏（檢
    察官另為不起訴處分）至其夫丙○○位於彰化縣埔鹽鄉○○
    村○○路一巷一橫巷二號住處，並上該住處二樓原居住之房
    間拿取衣物，惟丁○○見狀即尾隨而至，告知甲○○不准將
    家中物品帶走等語，並徒手拉住甲○○頭髮，將甲○○壓制
    於地面，致甲○○頭部撞擊地面，使甲○○受有頭面部多處
    鈍傷、挫擦傷等傷害。
二、案經甲○○訴由彰化縣警察局溪湖分局報請臺灣彰化地方法
    院檢察署檢察官偵查後，聲請簡易判決處刑，本院員林簡易
    庭認為不宜，簽移由普通庭依通常程序審理。
    理  由
一、訊據被告丁○○固坦承有拉甲○○頭髮之事實，惟辯稱：當
    時我拉甲○○之頭髮，甲○○也拉我的頭髮，所以二人一直
    往下蹲，並不是只有我打她，且甲○○事後也未受傷云云。
    經查：上開被告傷害告訴人甲○○之事實，業據證人即告訴
    人甲○○於警詢及偵查中指訴甚明，核與證人即現場目擊者
    粘美英於偵查中所為之證詞相符，另依據秀傳紀念醫院驗傷
    診斷書所載及該院九十四年七月四日九四明秀（醫）字第九
    四０九三二號函之說明暨急診病歷，亦足證告訴人甲○○確
    實受有頭面部多處鈍傷、挫擦傷等傷害。本件事證明確，犯
    行堪以認定，應依法論科。
二、至於證人乙○○○雖於本院證述：當時我並沒有看到甲○○
    受傷云云。然而證人乙○○○並未看到當天被告與甲○○爭
    吵的經過，且據秀傳紀念醫院驗傷診斷書所載，告訴人甲○○確實有受傷之結果，證人乙○○○之證詞與事實不符，不
    足採信，附此敘明。
三、核被告丁○○所為，係犯刑法第二百七十七條第一項之傷害
    罪。又被告與甲○○現為四親等以內之旁系姻親之家庭成員
    關係，具有家庭暴力防治法第三條第四款旁系姻親之家庭成
    員關係，被告故意對前述有家庭成員關係之甲○○為前開屬
    家庭暴力之傷害行為，並屬家庭暴力防治法第二條第二項所
    定之家庭暴力罪。爰審酌被告尚無前科之素行、犯罪之動機
    、目的、犯罪時所受之刺激、與告訴人平日之關係、告訴人
    所受之部位及其傷害不大，犯罪後之態度等一切情狀，量處
    如主文所示之刑，併諭知易科罰金之折算標準。又查被告前
    未曾受有期徒刑以上刑之宣告，有台灣彰化地方法院檢察署
    刑案資料查註紀錄表及台灣高等法院被告前案紀錄表在卷可
    稽，且其工作、家庭均待其本人維繫經營，其因一時情緒失
    控而罹刑章，未能珍惜與告訴人間姻親之情，徒憑意氣之爭
    ，始為此犯行，經此次偵審及刑之宣告後，當能知所警惕，
    本院認所宣告之刑以暫不執行為適當，併諭知緩刑二年，並
    依家庭暴力防治法第三十條第一項之規定，諭知在緩刑期內
    應付保護管束，以期其自新、自勵，兼啟被告家族與告訴人
    家族間日後和睦相處，平和解決後續衍生家庭問題之門。
據上論斷，應依刑事訴訟法第四百五十二條、第二百七十三條之
一第一項、第二百九十九條第一項前段，家庭暴力防治法第三十
條第一項，刑法第十一條前段、第二百七十七條第一項、第四十
一條第一項前段、第七十四條第一款，罰金罰鍰提高標準條例第
一條前段、第二條，判決如主文。
本案經檢察官林士富到庭執行職務。
中    華    民    國    95    年    2     月    23    日
                  刑事第二庭    法  官  李水源
以上正本與原本無異。
如不服本判決，應於判決送達後10日內向本院提出上訴狀 (須附
繕本)。
告訴人或被害人對於判決如有不服具備理由請求檢察官上訴者，
其上訴期間之計算係以檢察官收受判決正本之日期為準。
中    華    民    國    95    年    2     月    23    日
                                書記官  廖建興
附錄本案論罪科刑法條全文
中華民國刑法第277條
(普通傷害罪)
傷害人之身體或健康者，處 3 年以下有期徒刑、拘役或 1 千元
以下罰金。
犯前項之罪因而致人於死者，處無期徒刑或 7 年以上有期徒刑；
致重傷者，處 3 年以上 10 年以下有期徒刑。


司法院資訊處製作；財團法人民間司法改革基金會備份。
